臺灣新竹地方法院刑事宣示判決筆錄
111年度交易字第489號
公  訴  人  臺灣新竹地方檢察署檢察官               
被      告  林正潭


上列被告因公共危險案件，檢察官提起公訴（111年度偵字第107
30號）後，聲請改依協商程序而為判決，本院於中華民國111年1
0月28日上午9時39分，在本院刑事第三法庭宣示判決，出席職員
如下：
                      法  官  林哲瑜
                      書記官  胡家寧
                      通  譯  劉  臻
法官起立朗讀判決主文、犯罪事實要旨、處罰條文，及告以上訴
限制、期間並提出上訴狀之法院，且諭知記載其內容：
一、主  文：
    林正潭吐氣所含酒精濃度達每公升零點二五毫克以上而駕駛
    動力交通工具，處有期徒刑陸月，如易科罰金，以新臺幣壹
    仟元折算壹日。
二、犯罪事實要旨：
　　林正潭前有5次不能安全駕駛之公共危險前科，復因過失致
    死、不能安全駕駛之公共危險等案件，經臺灣高等法院以10
    8年度聲字第2790號裁定應執行有期徒刑1年2月確定，於民
    國109年4月22日執行完畢（構成累犯）。詎其猶不知悔改，
    自111年7月21日晚間8時許，在其位於新竹縣○○鎮○○路000巷
    00弄0號住處飲用啤酒2罐後，其吐氣酒精濃度已逾每公升0.
    25毫克，猶於同日晚間8時許，自上址騎乘車牌號碼000-000
    0號普通重型機車上路。嗣於同日晚間9時53分許，行經新竹
    縣竹東鎮學府路187巷與學府路交岔路口，因違規未使用燈
    光為警臨檢，發現其顯有酒後駕車跡象，並於同日晚間9時5
    3分許，對其施以吐氣酒精濃度測試，其測定值達每公升0.2
    7毫克而查獲。
三、處罰條文：
    刑法第185條之3第1項第1款、第47條第1項。
四、附記事項：
　　上開刑度雖為得易科罰金之刑度，然得否易科罰金屬執行科
    檢察官之權限，非公訴檢察官或法院於協商時可決定，被告
    事後不得主張依據協商結果公訴檢察官有讓其一定可以易科
    罰金之意思，本件被告協商時業經告以上情，附此敘明。　
五、協商判決除有刑事訴訟法第455條之4第1項第1款於本院訊問
    程序終結前，被告撤銷協商合意或檢察官撤回協商聲請者；
    第2款被告協商之意思非出於自由意志者；第4款被告所犯之
    罪非第455條之2第1項所定得以協商判決者；第6款被告有其
    他較重之裁判上一罪之犯罪事實者；第7款法院認應諭知免
    刑或免訴、不受理者情形之一，及違反同條第2項「法院應
    於協商合意範圍內為判決；法院為協商判決所科之刑，以宣
    告緩刑或2年以下有期徒刑、拘役或罰金為限」之規定者外
    ，檢察官與被告均不得上訴。
六、如有前項得上訴之情形，得自收受宣示判決筆錄送達之日起
    20日內，向本院提出上訴書狀，上訴於第二審法院。
本案經檢察官廖啟村提起公訴，檢察官沈郁智到庭執行職務。 
中　　華　　民　　國　　111　  年　　10　　月　　28   日
                  刑事第二庭   書  記  官  胡家寧  
                               法      官  林哲瑜
以上筆錄正本係照原本作成。
中　　華　　民　　國　　111 　年　　11　　月　　1 　　日
                               書  記  官  胡家寧
　　　　　　　　　　　　　　　 
附錄本案論罪科刑法條全文：
刑法第185條之3第1項第1款：
駕駛動力交通工具而有下列情形之一者，處3年以下有期徒刑，
得併科30萬元以下罰金：
一、吐氣所含酒精濃度達每公升零點二五毫克或血液中酒精濃度
    達百分之零點零五以上。